【裁判字號】    99,行商訴,111
【裁判日期】    991125
【裁判案由】    商標廢止
【裁判全文】
智慧財產法院行政判決
                                   99年度行商訴字第111號
                                 民國99年11月4日辯論終結
原      告  日商‧可洛米哈特斯日本公司
            （CHROME H.
代  表  人  理察‧史塔克（Ri.
訴訟代理人  徐偉律師
            陳志隆律師
被      告  經濟部智慧財產局
代  表  人  王美花（局長）住同上
訴訟代理人  陳盈竹
參  加  人  李溢洋
上列當事人間因商標廢止事件，原告不服經濟部中華民國99年4
月15日經訴字第09906054400 號訴願決定，提起行政訴訟，並經
本院命參加人獨立參加被告之訴訟，本院判決如下︰
    主  文
原告之訴駁回。
訴訟費用由原告負擔。
    事實及理由
甲、程序方面：按原告於判決確定前，得撤回訴之全部或一部。
    但被告已為本案之言詞辯論者，應得其同意。訴之撤回，他
    造於收受撤回書狀或筆錄之送達後十日內未提出異議者，視
    為同意撤回。他造於期日到場，自訴之撤回之日起，十日內
    未表示異議者，亦同，行政訴訟法第113 條第1 項、第4 項
    定有明文。本件原告於民國99年11月4 日當庭撤回聲明之第
    2 項，原告撤回該部分之訴應為合法，核無不合，合先敘明
    。
乙、實體方面：
一、事實概要：緣訴外人美商可洛米哈特斯公司前於88年10月28
    日以「CHROME HEARTS plus the Scroll Design」商標，作
    為其註冊第932980號「CHROME HEARTS plus the Horseshoe
    Design」商標之聯合商標，指定使用於當時商標法施行細則
    第49條所定商品及服務分類表第9類之「眼鏡、太陽眼鏡、
    眼鏡盒、太陽眼鏡盒」商品，向被告申請註冊，經其審查，
    核准列為註冊第937963號聯合商標（下稱系爭商標，權利期
    間：自90年4月1日起至100年2月28日止）。嗣該聯合商標於
    現行商標法92年11月28日修正施行後，依現行商標法第86條
    第1項規定，視為獨立之註冊商標，訴外人美商可洛米哈特
    斯公司並於94年間申准移轉登記予原告。其後，參加人李溢
    洋於96年3月2日主張系爭標註冊後有商標法第57條第1項第2
    款規定「無正當事由迄未使用或繼續停止使用已滿3年」之
    情事，於96年3月2日向被告申請廢止其註冊。案經被告審查
    ，核認該商標應有參加人所主張之前揭情事，於98年11月23
    日以中台廢字第L00960056號商標廢止處分書為其註冊應予
    廢止之處分。原告不服，提起訴願，經遭駁回，遂向本院提
    起行政訴訟。
二、原告之主張：
  (一)原告於本件廢止案提出前三年內，確實透過專屬經銷商將系
    爭商標指定眼鏡商品進口銷售至台灣，此有該經銷商之宣示
    書、本件廢止案提出前三年內之銷貨單據、銷貨單據所載眼
    鏡商品商品型錄影本、相關商品照片、隨同該等所載商品銷
    售予消費者之標示有系爭商標之眼鏡盒、眼鏡布、說明書及
    保證書照片及前述眼鏡商品、眼鏡盒、眼鏡布、說明書及保
    證書之實品可資證明。
  (二)其中，商品銷貨單據及部分商品照片、型錄影本（包含型錄
    封面及標示有系爭商標之型錄封底）可證，原告專屬經銷商
    「Optical Shop International」確實於93年12月間至95年
    8月間銷售系爭商標眼鏡商品至「台灣本源眼鏡店」（位於
    台北市○○街63號），該等商品照片及型錄所示商品包括銷
    貨單據上所列之「DEGENERATE（商品型號）58（商品尺寸Si
    ze）AQ SILVR（商品顏色-Color）」（以下商品列載方式均
    同此順序）、「RED RIOT 61 MATTE BLACK」、「WET 60 AN
    TIQE SILVER」、「CHUTE 61 SS-PINK LEATHER」、「RED
    61 BROWN」、「DRAGSTER 67 ANTQ SLV w/EB」、「HUNG 66
    BLACK」及「BLANK FRANK 54 SS-WEB/C」、「RED RIOT 61
    DARK BROWN」、「RED RIOT 61 SHNYSLVR-PLK」、「RED
    RIOT 61 GOLD-WT」、「JOJO 64 GP-WHITELTHR」、「CLASS
    IC ELITE 62 GP-WHTE」、「CLASSIC ELITE 62 SS-ORGE」
    、「BLANKER FRANK 54 AS-EBONY」、「DOLLZ 51 TORT-LIM
    E GREEN」、「DOLLZ 51 BLACK-LIME GREEN」、「VENUS 54
    BLACK-LIME GREEN」、「RED 61 WHITE GOLD」、「RED 61
    SHINY BLACK」、「BLANKER FRANK 54 SB-EBONY」、「BLAN
    KER FRANK 54 SS-EBONY」。又該等商品之包裝條碼、紙製
    卡架及眼鏡鏡架腳架內側皆標示有商品型號，置放眼鏡之紙
    製卡架並清楚標有系爭商標，而前述商品型錄頁面或型錄封
    底皆標示有系爭商標。
  (三)原告在美國及亞洲之各分店均提供海外訂購服務，接受傳真
    、E-mail訂購，並提供運送服務，原告於本件廢止案提出前
    三年內，亦有自行將系爭商標眼鏡商品進口至台灣，此亦有
    銷貨收據可資證明。又該標示系爭商標之銷貨收據乃係隨同
    商品一併提供給消費者，所有原告之眼鏡商品亦皆有前述標
    示系爭商標之眼鏡盒及配件附隨併同提供給消費者，消費者
    在接獲該等收據及眼鏡盒及相關配件，皆可藉此認識到系爭
    商標。又前述收據並非所謂原告之內部文書，而係提供給消
    費者以供其閱覽之對外單據。被告機關片面認定該文件係內
    部文書，錯誤解讀該等證據之性質，原告誠難甘服。
  (四)原告為行銷系爭商標商品，原告亦自行出版「CHROME HEART
    S MAGAZINE」期刊，該等期刊並持續於台灣銷售，以供消費
    者閱覽，期刊內並刊登系爭商標商品廣告，以推廣行銷系爭
    商標商品，該雜誌於本件廢止申請提出前三年內亦進口流通
    於台灣，於臺灣紀伊國屋書店各分店、博客來網路書店、金
    石堂網路書店皆有販售，該等雜誌標示有系爭商標，內頁並
    有系爭商標商品之廣告，足證原告於本件廢止案提出前三年
    內，確實有於台灣行銷推廣其系爭商標商品。
  (五)原告亦於國內外雜誌上刊登廣告行銷系爭商標商品，例如：
    2006年「WE MEN」04期中文版，該期雜誌封底原告所刊登的
    廣告清楚標示系爭商標並展示系爭商標指定之眼鏡商品，該
    底頁亦標示出該期雜誌至少於96年間即藉由知名誠品書店（
    96年1月25日）及馬蒂亞外文雜誌商店流通於台灣。
  (六)原告亦將系爭商標使用於其商品包裝袋、包裝盒及信封套上
    ，原告確實於本件廢止案提出前三年內使用該等包裝材料包
    裝販售給消費者之商品，此以消費者於西元2006年間於公開
    場所以轉售之意圖陳列原告包裝袋足資證明。
  (七)此外，原告亦架設了全球性網頁，其上有本件系爭商標，並
    在其上刊登了原告在美國、歐洲及亞洲地區之分店地址及聯
    絡資訊，以便消費者購買，該網頁至遲於西元2005年間即已
    公開標示系爭商標以供全球消費者閱覽，顯見於本件廢止案
    提出前三年內原告確實已公開標示系爭商標於全球網頁上以
    供全球消費者閱覽，而事實上原告乃持續將系爭商標標示於
    其全球網頁上。
  (八)綜上所述，揆諸原告檢送之證據資料，足證原告於本件廢止
    申請案提出前三年內確有使用系爭商標之事實，並無註冊後
    無正當事由未使用或停止使用已滿三年之情事。
  (九)並聲明：1.被告機關原處分及經濟部訴願決定均撤銷；2.訴
    訟費用由被告負擔。
三、被告辯稱：
  (一)按商標註冊後「無正當事由迄未使用或繼續停止使用已滿3
    年者」，商標專責機關應依職權或據申請廢止其註冊，為商
    標法第57條第1 項第2 款所明定。又「商標專責機關應將廢
    止申請之情事通知商標權人，並限期答辯。......。」、「
    第57條第1 項第2 款規定情形，其答辯通知經送達者，商標
    權人應證明其有使用之事實，......。」復為同法第59條第
    1 項及第2 項所規定。而所稱商標之使用，係指為行銷之目
    的，將商標用於商品、服務或其有關之物件，或利用平面圖
    像、數位影音、電子媒體或其他媒介物足以使相關消費者認
    識其為商標；商標權人證明其有使用之事實，應符合商業交
    易習慣，同法第6 條及第59條第3 項另亦定有明文。
  (二)經查，系爭註冊第937963號「CHROME HEARTS plus the Scr
    oll Design」商標之圖樣係由以花體字型呈現之外文「CHRO
    ME HEARTS」置於一橫幅捲軸內所組合而成，指定使用於「
    眼鏡、太陽眼鏡、眼鏡盒、太陽眼鏡盒」商品。又本件參加
    人係主張系爭商標有首揭商標法第57條第1項第2款規定「無
    正當事由迄未使用或繼續停止使用已滿3年」之情事，於96
    年3月2日向被告申請廢止其註冊。原告則檢送相關雜誌、銷
    貨收據、商品型錄及實物等證據資料，訴稱該公司於參加人
    申請廢止日前3年內確有使用系爭商標於其指定使用之「眼
    鏡、太陽眼鏡、眼鏡盒、太陽眼鏡盒」商品之事實。
  (三)本件爭點在於原告於參加人96年3 月2 日申請廢止之前3 年
    內是否有使用系爭商標於前揭眼鏡等商品之事實。而此一事
    實依首揭商標法第59條第2 項規定，應由原告舉證證明之。
  1.本件依原告於原處分審查階段所檢送之證據資料影本觀之：
  (1)附件1之西元2006年6、7及8月號台灣「WE．MEN東西男人」
    雜誌內頁廣告上雖標示有系爭商標之圖樣，然並未見刊登有
    系爭商標所指定使用之眼鏡等商品；附件5及6之西元2007年
    7月號及8月號台灣「WE：PEOPLE東西名人」雜誌，其發行日
    期則皆晚於參加人申請廢止日，無法作為原告於該日前有使
    用系爭商標之論據；附件16之「WE東西雜誌」、「WE．MEN
    東西男人」及「WE：PEOPLE東西名人」等雜誌之封面及內頁
    等廣告資料，除部分無法知悉其雜誌發行日期及部分之發行
    日期晚於參加人申請廢止之96年3月2日外，其內容亦多未見
    刊登有系爭商標所指定使用之眼鏡等商品，僅其中1紙所載
    男模特兒戴有太陽眼鏡及項鍊、手環等飾品，並於廣告頁面
    下方標示系爭商標之圖樣（參見訴願附件12），惟該份雜誌
    除發行日期不明，且顯為原告於香港地區所刊載之廣告（其
    廣告下方所列者為香港地區之地址電話），縱經國內書店將
    該雜誌進口至國內銷售，惟得否作為原告於「國內」行銷使
    用系爭商標之論據，仍有疑義外，且由其內容並無法得知該
    男模特兒所載眼鏡商品上是否標示有系爭商標圖樣，或該眼
    鏡究為男模特兒之造型，抑或刊登廣告之廠商所販售之商品
    ；而縱可認其亦為廣告商品之一，然此種廣告及商標標示之
    方式，消費者至多亦僅能認知刊登廣告之廠商係從事眼鏡等
    商品之「銷售服務」，亦難作為系爭商標有使用於眼鏡等「
    商品本身」之論據。
  (2)附件2 （按即訴願附件11）西元2005年10月24日及25日之蘋
    果日報，其內容係刊載有關CHROME HEARTS 品牌規劃在國內
    開設分店之消息，並未見有系爭商標之圖樣，或提及其指定
    使用之眼鏡等商品；而附件3 、4 及7 之CHROME HEARTS 台
    北分店開幕宣傳明信片（其上載有「OPENING SUMMER 2007
    」）、西元2007年7月23日關於CHROME HEARTS於台北開設專
    門店之新聞稿及西元2007年7月28日蘋果日報關於CHROME HE
    ARTS台北分店盛大開幕之訪問報導，除並非系爭商標使用於
    眼鏡等商品之證據資料外，其日期亦均在本件參加人申請廢
    止之96年3月2日之後，均無法作為系爭商標於該日前有使用
    事實之論據；且由該等資料可知，原告係遲至96年7月始於
    國內設立分店。
  (3)附件8 （按即訴願附件8 ）及9 之商品包裝、信封照片及部
    分商品之商品型錄等資料，其上除均無日期之標示，無法確
    知其使用日期外，亦未見標示有系爭商標之眼鏡等商品；附
    件11之原告全球網站首頁網頁1 紙，除無日期之標示外，其
    內容亦僅在介紹CHROME HEARTS 於世界各地設立據點（如美
    國、日本及香港地區等）；附件12及13之博客來書店關於「
    CHROME HEARTS 時尚誌」第6 期、第7 期及銀飾品完全手冊
    等日本雜誌之介紹訂購網頁資料，均未見有系爭商標之圖樣
    ，或其指定使用之眼鏡等商品，無法知悉系爭商標是否有使
    用於眼鏡等商品之事實。
  (4)另附件14據稱為西元2004年11月至2005年6 月間進口系爭商
    標商品至位於台北市○○街63號之「本源眼鏡行」之銷貨單
    據、眼鏡盒照片及商品手冊等相關資料，惟該等銷售單據除
    皆為私文書且為影本，復無其他證據資料佐證其真實性，本
    難遽予採憑外，由其記載亦難確切知悉其所銷售之商品上是
    否標示有系爭商標之圖樣；而所檢送之眼鏡盒照片及商品手
    冊（說明書）上固均標示有系爭商標之圖樣，惟其上均乏日
    期之記載，亦無法與前揭銷售單據相勾稽，尚難知悉其實際
    使用之日期為何。
  (5)至於附件10及15（按即訴願附件5 ）之西元2004至2006年原
    告美國拉斯維加斯分店銷售單據影本，其上方固均標示有系
    爭商標之圖樣，且部分單據上之「STYLE」欄內載有「SUNGL
    ASSES」等字樣；惟除該等銷售單據均為私文書且為影本，
    復無其他證據資料佐證其真實性，本難遽予採憑外，且由其
    標示方式，消費者至多亦僅能認知原告有從事太陽眼鏡之銷
    售事宜，尚難知悉原告是否亦將系爭商標使用於其眼鏡商品
    及其相關物件，以表彰其為該等「商品本身」之產製者，是
    於無其他相關具體證據資料佐證下，該等文件資料仍難作為
    系爭商標有使用於其指定使用之眼鏡等商品之論據。
  2.原告於訴願階段固另補送相關雜誌、銷售單據、商品照片及
    實物等，主張系爭商標於參加人96年3 月2 日申請廢止日之
    前3 年內確有於國內使用之事實云云。惟查：
  (1)訴願附件3-1 之宣誓書為私文書，其內容僅為Troy Schmidt
    君個人之陳述，雖該宣誓書經公證人公證，然該公證僅係證
    明Troy Schmidt君之簽名為真正，並表示其內容確為Troy
    Schmidt之陳述而已，至於其陳述內容之真實性，仍須有進
    一步之證據資料佐證。
  (2)而查，訴願附件4-1 之眼鏡商品實物（附件3-3 為其照片）
    上僅見其一邊鏡架標示有「CHROME HEARTS」之文字，與系
    爭商標之圖樣係由該文字置於一橫幅捲軸內之設計並不完全
    相同，雖其眼鏡商品之紙製卡架上載有品名型號及相同於系
    爭商標之圖樣，且其外包裝之塑膠袋上貼有條碼，惟該紙製
    卡架及塑膠袋均係與眼鏡商品本身分離，易於事後製作及貼
    附條碼，無法確知原告於銷售時是否確實使用該等紙製卡架
    及塑膠袋，及於其紙架及塑膠袋上之型號及標貼條碼等即為
    該等眼鏡商品之型號及條碼。附件4-2之眼鏡盒、眼鏡布及
    眼鏡商品之保證卡、說明書等實物（附件3-5為其照片）上
    雖均可見相同於系爭商標之圖樣，惟該等實物上均無日期之
    記載，而由其中商品說明書內「參考標準prEN 1836：2005
    +A1版（2007年12月發布）」之記載，可知其所述眼鏡商品
    之製造日期應係晚於西元2007年12月，亦即在參加人申請廢
    止日之96年3月2日之後，自亦難作為原告有於該日前使用系
    爭商標於眼鏡盒等商品之論據。
  (3)訴願附件3-2 之銷售單據除均為企業內部之私文書，本難遽
    予採憑外，由其內容亦無法知悉其所銷售之商品是否標示有
    系爭商標，雖其所載部分商品型號相同於附件3-3 之商品照
    片及附件4-1 之商品實物外包裝塑膠袋或紙製卡架上之標貼
    條碼或型號，惟該等紙製卡架或條碼係易於事後製作者，已
    如前述，於乏其他證據資料佐證下，自難將該等證據相勾稽
    ，並認原告於96年3 月2 日前即有使用系爭商標於其眼鏡等
    商品之事實。
  (4)另訴願附件3-4 之商品型錄上固標示有系爭商標之圖樣，惟
    並無日期之標示，無法知悉其使用日期。訴願附件7 據稱為
    94年間於國內購買「CHROME HEARTS 」雜誌之發票、雜誌封
    面及內頁等，惟該發票上僅載有「JAPANESE BOOK 」，無法
    知悉其所販售之商品是否即為其後所附之「CHROME HEARTS
    」雜誌，並據該發票之日期認定於94年間「CHROME HEARTS
    」雜誌即已於國內販售；況該等雜誌均係於日本發行者，應
    係原告為於日本行銷其商品所刊載者，是否能作為原告於「
    國內」行銷使用系爭商標商品之論據，亦非無疑。訴願附件
    9 之95年於國內發行之「men's uno 」雜誌內頁照片並不清
    晰，並無法得知其上是否有如原告所稱之系爭商標相關商品
    包裝袋等。訴願附件10原告全球網站網頁1 紙，除無日期之
    標示外，且未見有相關商品之介紹，亦難作為系爭商標使用
    之論據。其餘訴願附件亦均無法證明原告於96年3 月2 日前
    有使用系爭商標之事實，均已詳如前述。
  (四)綜上所述，本件依原告所提出現有之證據資料綜合以觀，尚
    難認該公司於參加人申請廢止之96年3 月2 日前3 年內有於
    國內使用系爭商標於所指定使用之「眼鏡、太陽眼鏡、眼鏡
    盒、太陽眼鏡盒」商品之事實。
  (五)並聲明：1.駁回原告之訴；2.訴訟費用由原告負擔。
四、參加人經合法通知均未到庭，亦未提出書狀為陳述。
五、按商標註冊後無正當事由迄未使用或繼續停止使用已滿3年
    者，商標專責機關應依職權或據申請廢止其註冊，但被授權
    人有使用者，不在此限，商標法第57條第1項第2款定有明文
    。次按，本法所稱商標之使用，指為行銷之目的，將商標用
    於商品、服務或其有關之物件，或利用平面圖像、數位影音
    、電子媒體或其他媒介物足以使相關消費者認識其為商標；
    商標權人證明其有使用之事實，應符合商業交易習慣，同法
    第6條、第59條第3項分別定有明文。又商標法第6條所稱之
    「行銷」，應指向市場銷售作為商業交易之意，而行銷之地
    域參酌商標法係國內法及採屬地主義之精神，應指我國領域
    內之地域而言。因此，註冊商標之使用，須係商標權人本身
    或被授權使用人主觀上有為行銷於我國市場之目的，將該商
    標用於其指定之商品/服務或其他有關物件，或利用媒介物
    之行為，足以認為使用人在商業交易過程中真實的使用商標
    ，且其使用有使相關消費者認識其商標之來源。本件參加人
    係主張系爭商標有首揭商標法第57條第1項第2款規定「無正
    當事由迄未使用或繼續停止使用已滿3年」之情事，於96年3
    月2日向被告申請廢止其註冊。原告則檢送相關雜誌、銷貨
    收據、商品型錄及實物等證據資料，辯稱該公司於參加人申
    請廢止日前3年內確有使用系爭商標於其指定使用之「眼鏡
    、太陽眼鏡、眼鏡盒、太陽眼鏡盒」商品之事實，是本件之
    爭點在於原告於參加人96年3月2日申請廢止之前3年內是否
    有使用系爭商標於前揭眼鏡等商品之事實，而此一事實依首
    揭商標法第59條第2項規定，應由原告舉證證明之。茲析述
    如下：
  (一)系爭註冊第937963號「CHROME HEARTS plus the Scroll De
    sign」商標之圖樣係由以花體字型呈現之外文「CHROME  HE
    ARTS」置於一橫幅捲軸內所組合而成，指定使用於「眼鏡、
    太陽眼鏡、眼鏡盒、太陽眼鏡盒」商品。
  (二)本件依原告於被告審查階段所檢送之證據資料影本觀之：
  1.附件1之西元2006年6、7及8月號台灣「WE．MEN東西男人」
    雜誌內頁廣告上雖標示有系爭商標之圖樣，然並未見刊登有
    系爭商標所指定使用之眼鏡等商品。
  2.附件2（按即訴願附件11）西元2005年10月24日及25日之蘋
    果日報，其內容係刊載有關CHROME HEARTS品牌規劃在國內
    開設分店之消息，並未見有系爭商標之圖樣或提及其指定使
    用之眼鏡等商品。
  3.附件3、4及7之CHROME HEARTS台北分店開幕宣傳明信片（其
    上載有「OPENING SUMMER 2007」）、西元2007年7月23日關
    於CHROME HEARTS於台北開設專門店之新聞稿及西元2007 年
    7月28日蘋果日報關於CHROME HEARTS台北分店盛大開幕之訪
    問報導，雖有系爭商標圖樣，惟未提及眼鏡等商品，且日期
    亦均在本件參加人申請廢止之96年3月2日之後，均無法作為
    系爭商標於該日前有使用事實之論據（且由該等資料可知，
    原告係遲至96年7月始於國內設立分店）。
  4.附件5及6之西元2007年7月號及8月號台灣「WE：PEOPLE東西
    名人」雜誌，其發行日期則皆晚於參加人申請廢止之96年3
    月2日之後，無法作為原告於該日前有使用系爭商標之論據
    。
  5.附件8（即訴願附件8、起訴證據6）及9之商品包裝袋、信封
    照片及部分商品之商品型錄等資料，其上除均無日期之標示
    ，無法確知其使用日期外，亦未見標示有系爭商標之眼鏡等
    商品。
  6.附件10及15（按即訴願附件5、起訴證據3）分別為西元2004
    至2006年原告美國拉斯維加斯分店銷售產品至我國台北市、
    中壢市及桃園之單據影本，該單據上方固標示有系爭商標之
    圖樣，且部分單據上之「STYLE」欄內載有SUNGLASSES」等
    字樣，惟上開單據僅係作為原告確有自國外銷售其所載商品
    予我國消費者之交易憑證，且上開單據所載商品種類繁多，
    除太陽眼鏡外，尚包括背心、皮帶、耳環、夾克、帽子、T
    恤等等，是以由其標示方式，消費者至多亦僅能認知原告有
    從事太陽眼鏡之銷售事宜，尚難知悉原告是否確將系爭商標
    使用於上開眼鏡商品及其相關物件，以表彰其為該等「商品
    本身」之產製者。另依原告所呈眼鏡實物及型錄，其眼鏡本
    身均未標示系爭商標，上開單據自難作為系爭商標有使用於
    其指定使用之眼鏡等商品之論據。
  7.附件11之原告全球網站首頁網頁1紙，除無日期之標示外，
    其內容亦僅在介紹CHROME HEARTS於世界各地所設立之據點
    （如美國、日本及香港地區等），並未提及系爭商標所指定
    使用之眼鏡等商品。
  8.附件12及13之博客來書店關於西元2005年9月23日、2007年7
    月27日「CHROME HEARTS時尚誌」第6期、第7期及銀飾品完
    全手冊等日本雜誌之介紹訂購網頁資料，均未見有系爭商標
    之圖樣，或其指定使用之眼鏡等商品，無法知悉系爭商標是
    否有使用於眼鏡等商品之事實。
  9.附件14為西元2004年11月24日Optical Shop of Aspen Inte
    rnational銷售眼鏡等商品予位於台北市○○街63號之「本
    源眼鏡行」之銷貨單據影本、眼鏡盒照片及商品說明等相關
    資料，銷貨單據上雖記載品名為「CHROME HEARTS POP KIT
    CH-POP」，且訂購數量為1個，然其金額記載為「0」元，則
    Optical Shop of Aspen International是否確有銷售上開
    品名之商品予「本源眼鏡行」，即非無疑，另其所附眼鏡盒
    照片及商品說明雖均標示有系爭商標之圖樣，惟其上均未記
    載商品之品名，亦無從與前開單據相互勾稽，仍難作為系爭
    商標有使用於其指定使用之眼鏡等商品之論據。
  10.附件16之「WE東西雜誌」、「WE．MEN東西男人」及「WE：
    PEOPLE東西名人」等雜誌之封面及內頁等廣告資料，多數未
    載明雜誌發行日期，雖標示有系爭商標圖樣，惟多係用以行
    銷項鍊、手環及皮帶扣環商品，而未見系爭商標所指定使用
    之眼鏡等商品，雖其中一紙雜誌內頁有刊登男模特兒配戴太
    陽眼鏡及項鍊、手環等飾品，並於廣告頁面下方標示系爭商
    標之圖樣（見原處分卷第295頁，即訴願附件12、起訴證據5
    ），惟未載明發行日期，且廣告下方所列為香港地區之地址
    電話，顯為原告於香港地區所刊載之廣告，縱為第三人將上
    開雜誌進口至國內銷售，亦難認係原告或其代理人、被授權
    人於國內行銷使用系爭商標。
  (三)原告於訴願階段固另補送相關雜誌、銷售單據、商品照片及
    實物等，主張系爭商標於參加人96年3月2日申請廢止日之前
    3年內確有於國內使用之事實云云。惟查：
  1.訴願附件3-1（即起訴證據1第1、2頁）為宣誓書，其內容為
    Troy Schmidt陳述Optical Shop International確有於西元
    2004年3月3日至2007年3月2日間藉由「本源眼鏡行」將標示
    系爭商標之眼鏡商品銷售予我國之消費者，該宣誓書雖經公
    證人公證，然該公證僅係證明Troy Schmidt之簽名為真正，
    並表示其內容確為Troy Schmidt之陳述而已，至於其陳述內
    容之真實性，仍須有使用證據予以佐證。
  2.訴願附件3-2（即起訴證據1之附件）為位於美國洛杉機之Op
    tical Shop International開立予「本源眼鏡行」之發票影
    本，雖其所載「DEGENERATE 58 AQ SILVER」、「RED RIOT
    61 MATTE BLACK」、「WET 60 ANTIQUE SILVER」、「CHUTE
    61 SS-PINK LEATHER」、「RED 61 BROWN」、「DRAGSTER
    67 ANTQ SLV W/EB」、「HUNG 66 BLACK」等品名型號之眼
    鏡商品核與附件3-3（即起訴證據1之照片）眼鏡商品之外包
    裝塑膠袋暨紙製卡架上所標貼之品名型號相同，惟其眼鏡商
    品之鏡架僅標示有經美術設計之外文「CHROME HEARTS」（
    見訴願卷第75、84、88、92、97、102頁），核與系爭商標
    之圖樣係將該文字置於橫幅捲軸內之設計並不相同，雖紙製
    卡架上均標示有系爭商標圖樣，然該等紙製卡架上之品名型
    號均係手寫而易於事後製作更換，且其包裝塑膠袋並非密封
    亦易於拆封貼換，另參酌原告於訴願階段所呈附件4-2之眼
    鏡盒、眼鏡布及眼鏡商品之保證卡、說明書等實物（即附件
    3眼鏡商品之配件，附件3-5為其照片）雖均可見相同於系爭
    商標之圖樣，惟該等實物上均無日期之記載，而由其中商品
    說明書內「參考標準prEN1836：2005 +A1版（2007年12月發
    布）」之記載，可知其所述眼鏡商品之製造日期應係晚於西
    元2007年12月，是以上開證據亦難證明原告有於參加人申請
    廢止日之96年3月2日前使用系爭商標於眼鏡及眼鏡盒等商品
    之論據。
  3.訴願附件3-4之商品型錄上固標示有系爭商標之圖樣，惟並
    無日期之標示，無法知悉其使用日期。訴願附件7（即起訴
    證據4）為紀伊國屋書店台北微風店於94年7月28日所開立之
    發票，其中載有「JAPANESE BOOK」，另依原告所呈紀伊國
    屋書店台北微風店所出具之證明書（即起訴證據10），堪認
    上開發票內所載「JAPANESE BOOK」即為起訴證據4所示「CH
    ROME HEARTS」雜誌第3期及第5期。惟經核閱上開雜誌均係
    於日本印刷，且封面均記載日文，足見上開雜誌應係於日本
    地區發行，而為原告於日本行銷其商品之廣告品，縱為第三
    人將上開雜誌進口至國內銷售，亦難認係原告或其代理人、
    被授權人於國內行銷使用系爭商標。
  4.訴願附件9（即起訴證據7）為95年於國內發行之「men's un
    o」雜誌內頁照片，其內容係介紹第三人自國外進口「CHROM
    E HEARTS」商品，而未揭示任何系爭商標所指定使用眼鏡等
    商品。訴願附件10為原告全球網站網頁1紙，除無日期之標
    示外，且未見有相關眼鏡等商品之介紹，亦難作為系爭商標
    使用之論據，均無法證明原告於96年3月2日前有使用系爭商
    標之事實。
  (四)原告於起訴後另提出證據8、9之網頁資料、聲明書、發票及
    商品型錄，惟查：
  1.起訴證據8仍係原告全球網站首頁網頁，其列印日期雖記載
    西元2004年7月12日，惟其內容亦僅在介紹CHROME HEARTS於
    世界各地所設立之據點（如美國、日本及香港地區等），並
    未提及系爭商標所指定使用之眼鏡等商品。
  2.起訴證據9為宣誓書，其內容為Chan Sik Fai陳述香港商Opt
    icon Limited曾於西元2006年1月22日至2010年5月26日進口
    如附件發票及型錄所示系爭商標之眼鏡（含眼鏡盒、使用說
    明、眼鏡布）至臺灣銷售，該宣誓書雖經公證人公證，然該
    公證僅係證明Chan Sik Fai之簽名為真正，並表示其內容確
    為Chan Sik Fai之陳述而已，至於其陳述內容之真實性，仍
    須有使用證據予以佐證。而其所附發票係於西元2006年1月2
    3日開立，買受人為板橋市之Insight Optical Co. Ltd.，
    另配合其後所附型錄，該發票所販賣之商品確為CHROME HEA
    RTS之眼鏡商品，惟依其所附型錄均未見眼鏡商品本身有標
    示系爭商標圖樣，至其所附已標示系爭商標圖樣之商品說明
    書、眼鏡布及眼鏡盒照片經核與訴願附件3-5完全相同（其
    拍攝角度及背景均相同），而該商品說明書係記載「參考標
    準prEN1836：2005 +A1版（2007年12月發布）」，業如前述
    ，自難將該實物與上開發票相互勾稽，而證明原告有於參加
    人申請廢止日之96年3月2日前使用系爭商標於眼鏡等商品。
六、綜上所述，被告以原告所提之使用證據無法證明其於參加人
    提起本件商標廢止案前3年內有使用系爭商標之事實，而依
    商標法第57條第1項第2款之規定，為系爭商標應予廢止之處
    分，並無違誤。訴願決定予以維持，亦無不合。原告主張前
    詞，請求撤銷訴願決定及原處分，為無理由，應予駁回。
七、兩造其餘攻擊防禦方法均與本件判決結果不生影響，故不逐
    一論述，併此敘明。
據上論結，本件原告之訴為無理由，爰依行政訴訟法第98條第1
項前段，判決如主文。
中    華    民    國    99    年    11    月    25    日
                    智慧財產法院第一庭
                          審判長法  官  李得灶
                                法  官  王俊雄
                                法  官  林欣蓉
上為正本係照原本作成。
如不服本判決，應於送達後20日內向本院提出上訴狀並表明上訴
理由，如於本判決宣示後送達前提起上訴者，應於判決送達後20
日內補提上訴理由書（須按他造人數附繕本）。
中    華    民    國    99    年    11    月    25    日
                                書記官  周其祥


司法院資訊處製作；財團法人民間司法改革基金會備份。
